最高法院刑事判決                                八十八年度台上字第四一五號
    上  訴  人  甲○○
                丙○○
                乙○○
右上訴人等因違反水利法案件，不服台灣高等法院中華民國八十七年一月二十一日第
二審判決（八十六年度上訴字第五六四五號，起訴案號：台灣板橋地方法院檢察署八
十五年度偵字第二三三九一號、八十六年度偵字第五五一二號），提起上訴，本院判
決如左：
    主  文
上訴駁回。
    理  由
按刑事訴訟法第三百七十七條規定，上訴於第三審法院，非以判決違背法令為理由，
不得為之。是提起第三審上訴，應以原判決違背法令為理由，係屬法定要件。如果上
訴理由狀並未依據卷內訴訟資料，具體指摘原判決不適用何種法則或如何適用不當，
或所指摘原判決違法情事，顯與法律規定得為第三審上訴理由之違法情形，不相適合
時，均應認其上訴為違背法律上之程式，予以駁回。本件原判決綜合調查證據之結果
，認上訴人甲○○、丙○○、乙○○均有違反水利法第七十八條第一項第一款主管機
關為保護水道，禁止在行水區內傾倒廢棄物，足以妨礙水流之行為之規定，致生公共
危險之事實，應依同法第九十二條之一第一項後段論處，因認第一審判決論上訴人等
以上開罪名，各量處有期徒刑肆月，為無不合，予以維持，駁回上訴人等在第二審之
上訴，已詳認定犯罪事實之依據及憑以認定之理由，並對上訴人等否認犯罪之辯詞
，如何不足採信，均已依據卷內資料予以指駁及說明，從形式上觀察，原判決並無違
背法令情形。按事實之認定，證據之取捨及證據證明力之判斷，乃事實審法院之職權
，苟無違反經驗法則及論理法則，自難指為違法。原判決論處上訴人等上開罪刑，已
詳述其憑據及取捨證據之心證理由，核與證據法則尚無違背。上訴意旨仍謂：伊等傾
倒廢棄物之位置並非大漢溪水道，距大漢溪水道甚遠，且區區數平方公尺上之廢棄物
，無以阻礙水流，尚不足致生公共危險等語，係就原判決已詳為論斷與說明之事項，
再為事實上之爭執，殊非適法之第三審上訴理由。又上訴人等所傾倒之廢土，均位於
大漢溪行水區內，會阻礙水流，有致生公共危險之虞等情，原判決依憑證人王慧孫之
供證認定明確，至證人許嘉郎之證言，不足為有利上訴人之認定，原判決亦於理由二
詳述其取捨證據之心證理由，並無上訴意旨所指違背證據法則情形。再原判決並未認
定上訴人等彼此間有犯意聯絡，上訴意旨執以指摘，尤非適法。此外，上訴人等徒憑
己意，對原審職權之適法行使及原判決理由已詳為論斷之事項，再事爭論，顯與法定
上訴第三審之形式要件不符，其等上訴違背法律上之程式，均應予駁回。本件係從程
序上駁回上訴，丙○○、乙○○均請求改判罰金刑，無從審酌，附為明。
據上論結，應依刑事訴訟法第三百九十五條前段，判決如主文。
中      華      民      國    八十八    年      一      月    二十八    日
                              最高法院刑事第八庭
                                  審判長法官  謝  家  鶴
                                        法官  洪  文  章
                                        法官  花  滿  堂
                                        法官  陳  世  淙
                                        法官  洪  佳  濱
      右正本證明與原本無異
                                              書  記  官
中      華      民      國    八十八    年      二      月      三      日
